臺灣高等法院刑事判決　　　　　　　　95年度上訴字第4073號
上　訴　人
即　被　告　甲○○
選任辯護人　黃啟逢律師
　　　　　　簡旭成律師
上列上訴人因偽造文書等案件，不服臺灣桃園地方法院95年度易
字第356號，中華民國95年9月29日第一審判決（起訴案號：臺灣
桃園地方法院檢察署95年度偵字第1333號），提起上訴，本院依
簡式審判程序進行審理，並判決如下：
    主  文
上訴駁回。
    事實及理由
甲、程序方面：
    本件被告甲○○所犯為死刑、無期徒刑、最輕本刑三年以上
    有期徒刑或高等法院管轄第一審案件以外之罪，被告於本院
    審判中先就被訴事實為有罪之陳述，經本院告知其簡式審判
    程序之旨，並聽取公訴人、被告之意見後，本院合議庭於九
    十六年一月二十六六日審判期日依刑事訴訟法第二百七十三
    條之一第一項規定，當庭裁定以簡式審判程序進行本件審理
    ，則依刑事訴訟法第二百七十三條之二規定，關於本案證據
    之調查，不受第一百五十九條第一項、第一百六十一條之二
    、第一百六十一條之三、第一百六十三條之一及第一百六十
    四條至第一百七十條規定之限制，合先敘明。
乙、實體部分：
一、本案經本院審理結果，認第一審以上訴人即被告甲○○係犯
    刑法第二百十六條、第二百十條行使變造私文書罪、同法第
    二百十六條（原判決誤繕為第二百十條）、第二百十五條之
    行使業務上登載不實文書罪、同法第三百三十九條第一項之
    詐欺取財罪及違反商業會計法第七十一條第一款之明知為不
    實之事項而填製會計憑證罪，並依牽連犯之關係，從重論以
    連續行使變造私文書罪，並判處有期徒刑捌月，及依修正前
    刑法第三十八條第一項第二款之規定將「變造採購單」、「
    明知為不實事項而填製之統一發票」及「登載不實之出貨單
    」予以沒收。認事用法及量刑均無不當，應予維持，並除更
    正原判決前開法條誤繕之部分及論罪法條欄第二百十六條前
    補充「刑法」二字及第三十三條第五款前補充「修正前刑法
    」五字外，餘引用第一審判決書記載之事實、證據及理由（
    如附件）。
二、被告上訴意旨略以：原審量刑過重，並以其為家中獨子，雙
    親年邁以及其家中所有不動產均遭查封拍賣，已足減損告訴
    人銀行之損失，及其有誠意為還款計畫為由，期以減輕為得
    易科之刑或為緩刑之宣告云云，惟查：被告前揭犯行詐得銀
    行放貸達二千二百零九萬九千七百三十六元，迄今尚餘二千
    一百一十五萬三千零六十九元未清償，復未與告訴人銀行達
    成還款之和解，此經告訴人代理人到院陳明在卷，衡諸告訴
    人銀行所受之損害，原審量處有期徒刑八月，並無過重之情
    事，原審審酌被告犯罪之動機及目的係因其經營剛佑公司，
    資金周轉不靈，需款孔急，始以變造買受人訊舟公司、研揚
    公司、泰安公司及新漢公司出具之各採購單上貨品數量及金
    額後，連續變造私文書後，先後填具不實事項之會計憑證，
    並於業務上登載不實之採購數量及金額於出貨單上等物寄予
    告訴人，申請應收帳款融資，致告訴人陷於錯誤，因而先後
    交付財物之犯罪手段，其品行、生活狀況、智識程度、前無
    不良素行、其犯罪對告訴人及被害人訊舟公司、研揚公司、
    泰安公司及新漢公司造成之損害非輕，尚有餘款二千一百一
    十五萬三千零六十九元未清償等一切情狀，及斟酌被告犯罪
    後坦承不諱，表示悔悟之態度，量處有期徒刑八月，原審此
    部分之量刑尚屬允洽適當，量刑無明顯之失出與失入，被告
    上訴就原審適法範圍裁量權之行使為之爭執，核無理由，上
    訴應予駁回。
據上論斷，應依刑事訴訟法第三百七十三條、第三百六十八條、
第三百六十四條、第二百七十三條之一第一項，判決如主文。
本案經檢察官游明仁到庭執行職務。
中　　華　　民　　國　　96　　年　　2 　　月　　9 　　日
　　　　　　　　　刑事第十五庭審判長法　官  吳昭瑩
　　　　　　　　　　　　　　　　    法　官  王梅英
　　　　　　 　 　　　　　　　　　　法　官  李釱任
以上正本證明與原本無異。
如不服本判決，應於收受送達後十日內向本院提出上訴書狀，其
未敘述上訴之理由者並得於提起上訴後十日內向本院補提理由書
（均須按他造當事人之人數附繕本）。
                                    書記官  洪秋帆
中　　華　　民　　國　　96　　年　　2 　　月　　12　　日
附錄：本案論罪科刑法條全文
修正前刑法第216條
行使第210 條至第215 條之文書者，依偽造、變造文書或登載不
實事項或使登載不實事項之規定處斷。
刑法第210條
偽造、變造私文書，足以生損害於公眾或他人者，處5年以下有
期徒刑。
修正前刑法第215條
從事業務之人，明知為不實之事項，而登載於其業務上作成之文
書，足以生損害於公眾或他人者，處3 年以下有期徒刑、拘役或
500 元以下罰金。
修正前刑法第339條第1項
意圖為自己或第三人不法之所有，以詐術使人將本人或第三人之
物交付者，處5 年以下有期徒刑、拘役或科或併科1 千元以下罰
金。
商業會計法第71條
商業負責人、主辦及經辦會計人員或依法受託代他人處理會計事
務之人員有下列情事之一者，處5 年以下有期徒刑、拘役或科或
併科新臺幣60萬元以下罰金：
一、以明知為不實之事項，而填製會計憑證或記入帳冊。
二、故意使應保存之會計憑證、會計帳簿報表滅失毀損。
三、偽造或變造會計憑證、會計帳簿報表內容或毀損其頁數。
四、故意遺漏會計事項不為記錄，致使財務報表發生不實之結果
    。
五、其他利用不正當方法，致使會計事項或財務報表發生不實之
    結果。
